臺灣雲林地方法院刑事判決　　　　　　94年度交簡上字第13號
上　訴　人
即　被　告　甲○○　男　39歲.
上列上訴人因被告公共危險案件，不服本院斗六簡易庭94年度六
交簡字第14號中華民國94年1 月18日第1 審判決（聲請案號：93
年度偵字第4939號），提起上訴，本院管轄之第2 審合議庭判決
如下：
    主  文
原判決撤銷。
甲○○服用酒類，不能安全駕駛動力交通工具而駕駛，累犯，處
有期徒刑陸月，如易科罰金，以佰元折算壹日。
    事實及理由
一、構成犯罪事實：
    甲○○前於民國（下同）85年間，因違反麻醉藥品管理條例
    、公共危險罪等案件，經法院分別判處有期徒刑7 月、2 年
    ，並經裁定更定執行刑為有期徒刑2 年5 月確定，於89年10
    月4 日因假釋付保護管束期滿執行完畢。詎仍不知悔改，其
    明知喝酒過量無法安全駕駛動力交通工具，猶於93年12月12
    日下午5 時許，在雲林縣斗六市○○路209 巷1 號住處，獨
    自飲用一瓶蔘茸酒後，已達不能安全駕駛動力交通工具之程
    度，仍駕駛車牌號碼DW-3 290號自小客車行駛於道路。嗣於
    同日下午11時30分許，途經雲林縣斗六市○○路255 巷2 號
    時，因不勝酒力，失控撞上丙○○所駕駛停放於路旁之車號
    2525-JK 號自小客車，肇事後旋即駛離現場。復因丙○○於
    上開漢口路209 巷巷口尋獲肇事車輛而報警處理，經員警於
    翌日上午1 時50分對甲○○施以酒精濃度測定結果，發現其
    呼氣中所含酒精濃度達1.19MG＼L ，始悉上情。
二、認定犯罪事實所憑之證據及理由：
  (一)上揭犯罪事實，業據被告於警詢中坦承：我於93年12月12日
    下午5 時許在家喝酒，喝一瓶補藥酒（參茸藥酒）。而本件
    交通事故是發生於同日23時30分，在雲林縣斗六市○○路25
    5 巷2 號前。我駕駛車號DW-3290 號自小客車，對方駕駛車
    號2525-JK 號自小客車，行車方向我不知道等語不諱（詳見
    警卷第1 至2 頁93年12月13日之警詢筆錄）。
  (二)並經證人丙○○於警詢及本院審理時證述：當日我將車號25
    25-JK 號自小客車停放於斗六市○○路255 巷2 號前，該車
    是靜止狀況停於路邊。我和朋友當時在餐廳吃東西，聽到碰
    撞的聲音便跑出來看，發現我所駕駛之車子後部被一部DW-3
    290 號自小客車撞後，該車又駛離現場，後經尋找發現其停
    放在斗六市○○路209 巷內。該車車頭嚴重受損，車主下來
    時人已醉醺醺，站都站不穩，且整個臉上都流血等語明確。
  (三)被告於員警查獲時，經警實施酒精濃度測試結果，測定值高
    達1.19MG/L，且於查獲後被告有腳步不穩，很不配合之情形
    乙節，亦經證人即到場處理之員警許瀷鏻（原名丁○○）於
    本院審理時證述無誤。並有酒測值列印單、刑法第185 條之
    3 案件測試觀察紀錄表、雲林縣警察局舉發違反道路交通管
    理事件通知單、員警93年12月13日之職務報告書各一紙在卷
    可稽。
  (四)被告既於警詢中自承肇事當日下午5 時許在家飲用蔘茸藥酒
    一瓶，且確於同日下午11時30分駕車肇事，於證人丙○○發
    現及員警實施酒測時，均已酒醉至腳步無法站穩，且酒精濃
    度高達1.19MG/L。足認被告確有於93年12月12日下午5 時飲
    酒後，已達不能安全駕駛動力交通工具之程度，而仍於同日
    下午11時30分駕車肇事之事實無訛。
  (五)被告雖於偵查中及本院審理時翻異前供辯稱：我是當日上午
    11時飲酒，到晚上才開車出去買酒，酒測值是我回家後另外
    又喝酒所測得之數值，早上喝的酒，因時間間隔太久，根本
    已無酒精成分，所以我沒有酒醉駕車云云。然查：
    １、本件自卷附之道路交通事故現場圖及車損照片觀之，當
        時證人丙○○之車輛係斜停於路旁，並未佔用汽車行駛
        之車道，且當時道路係直路、路面並無缺陷、無障礙物
        、視距良好等情，亦有道路交通事故調查報告表附卷可
        憑。衡諸常情，一般人駕駛車輛行駛於路面並無缺陷、
        無障礙物之直路，於視距亦良好之情形下，理應正常行
        駛於車道上，豈會無端撞及停於路旁而未佔用車道之車
        輛？且依車號2525-JK 號車輛左後方受損之情形及證人
        丙○○當時係因聽聞碰撞聲，出來查看始知悉車輛遭撞
        及等情觀之，被告肇事當時撞擊之力道應不小，顯非屬
        輕微擦撞，否則何以會產生如此大之聲響？足見被告肇
        事當時應係處無法正常駕駛之狀態。其酒醉駕車一節已
        堪認定。其辯稱未酒醉駕車云云，實不足採信。
    ２、被告嗣後雖辯稱其係於當日上午11時飲酒，然觀被告於
        翌日上午1 時50分實施酒精濃度測定結果，其呼氣中所
        含酒精濃度達1.19MG＼L ，倘其係於上午11時飲酒，則
        於實施酒測時其呼氣中酒精濃度應不致高達1.19MG＼L
        。惟其於肇事時確有酒醉駕車之情形，已如前述，是堪
        認被告於警詢中自白其係於當日下午5 時飲酒之供述較
        為合理及可採。
    ３、被告復辯稱：我到晚上才開車出去買酒，去鎮北路那家
        超商買，回家後我就自己一人喝那瓶酒，酒測值是我回
        家後另外又喝酒所測得之數值云云。並提出統一發票一
        紙為證。惟觀卷附超商之統一發票，其上所載內容為：
        「93年12月12日上午11時1 分購買蔘茸藥酒及大衛杜夫
        淡菸2 項。」，至多僅能證明被告上午有至超商買酒，
        實無法證明被告晚上有再至超商買酒之事實。且經員警
        至雲林縣斗六市鎮○路140 號被告所稱晚上買酒之超商
        訪查結果，當日15時至23時並未見被告至店內購物乙節
        ，亦有93年12月15日斗六派出所員警之職務報告書一份
        在卷足憑。足認被告供稱其於晚上又開車至超商買酒一
        情，顯屬不實。再者，依證人丙○○證述：我車被撞到
        ，到找到被告時共花了20分鐘，當時被告人醉醺醺的等
        語。及證人許瀷鏻之證述：我們據報後到209 巷不會超
        過5 分鐘，被告從家中出來時，連站都站不穩等情觀之
        ，被告從撞車後至證人丙○○發現被告時約僅20分鐘，
        被告如何能於20分鐘內獨自一人飲畢一瓶蔘茸酒？且證
        人丙○○及許瀷鏻於看見被告時，被告已呈無法站穩之
        酒醉狀態，依常理判斷，一般人於飲酒後實不可能馬上
        呈現無法站穩之酒醉狀態。是被告所言，實有違常情。
        則被告晚上既未至超商買酒，復無可能獨自一人於20分
        鐘內飲畢一瓶蔘茸酒且即刻呈現酒醉狀態，益徵其嗣後
        所辯，顯係卸責之詞，委無足採。
    ４、證人即被告之父乙○○雖到庭證稱：我有看到他在家中
        喝酒，喝酒時間是發生事情那晚，大約10點多至11點左
        右，詳細時間我不清楚。他喝完一瓶大約半小時。我當
        時人在睡覺，他跟我太太說撞到人了，我才起床，爬起
        來沒有多久，又回去睡，睡沒多久，醫院就打電話來，
        說發生車禍什麼的，我兒子那晚買酒回家，我沒有在客
        廳躺，他回來只說他在路上去撞到別人的車云云。然細
        繹證人乙○○之證述，其當晚既係在睡覺狀態，人又非
        躺於客廳，縱確有起床詢問被告車禍情事，然隨即又回
        房入睡，則其人既非於客廳活動，究如何能知悉被告飲
        酒之數量及喝酒所花費之時間？況被告實無可能於短時
        間內即獨自飲畢一瓶蔘茸酒並呈酒醉狀態，亦如前述。
        是證人乙○○所言，顯非無疑。且證人乙○○證稱其當
        時並未躺於客廳，此亦與被告供稱當時其父乙○○係躺
        在客廳之情形不符。證人乙○○與被告既係父子關係，
        其所為之證述又不合理，顯為迴護被告之詞，自不足採
        信。
  (六)綜上，被告空言所辯，顯為卸責之詞，無足可採。被告酒後
    駕車之犯行已臻明確，足堪認定。
三、論罪科刑之理由：
  (一)被告所為，係犯刑法第185 條之3 之服用酒類不能安全駕駛
    動力交通工具而駕駛罪。
  (二)被告前於85年間，因違反麻醉藥品管理條例、公共危險罪等
    案件，經法院分別判處有期徒刑7 月、2 年，並經裁定更定
    執行刑為有期徒刑2 年5 月確定，於89年10月4 日因假釋付
    保護管束期滿執行完畢。有臺灣高等法院被告全國前案紀錄
    表在卷可按。其前受有期徒刑執行完畢，於5 年以內再犯本
    件最重本刑為有期徒刑以上之罪，為累犯，應依刑法第47條
    之規定加重其刑。
  (三)爰審酌被告否認犯行，並無悔意，且酒精濃度測定結果，其
    呼氣中酒精濃度竟高達1.19MG＼L ，對於使用道路交通之人
    生命安全造成極大之危險性，且於本件亦已肇事，造成他人
    財產上之損害等一切情狀，量處有期徒刑六月，並諭知易科
    罰金之折算標準。
四、撤銷改判之理由：
    原審以被告犯行明確，依法論罪科刑，固非無見，惟本件被
    告飲酒之時間，應為93年12月12日下午5 時許，已如前述。
    原審此部分犯罪事實引用聲請簡易判決處刑書之記載，而認
    定被告係於同日上午11時許飲酒，此部分事實之認定，顯有
    違誤。被告原上訴意旨否認酒後駕車犯行，請求改判無罪，
    雖無理由，惟原審判決既有上開不當，自應由本院管轄之第
    2 審合議庭予以撤銷，並自為判決。
五、適用之法律：
  (一)刑事訴訟法第455條之1第1項、第3項、第369條第1項前段、
    第364條、第299條第1項前段。
  (二)刑法第185 條之3 、第47條、第41條第1 項前段。
  (三)罰金罰鍰提高標準條例第2條。
本案經檢察官李文潔到庭執行職務。
中　　華　　民　　國　　94　　年　　7 　　月　　  6 　日
              刑事第六庭  審判長法　官  王 增 瑜
                                法　官  趙 家 光
                                法　官  蔡 世 芳
以上正本證明與原本無異。
如不服本判決，應於判決收受後10日內，向本院提出上訴狀（須
附繕本）。
                                書記官  林 秀 娟
中　　華　　民　　國　　94　　年　　7 　　月　　  6 　日
中華民國刑法第185條之3
服用毒品、麻醉藥品、酒類或其他相類之物，不能安全駕駛動力
交通工具而駕駛者，處一年以下有期徒刑、拘役或三萬元以下罰
金。
